【裁判字號】    95,簡上,1109
【裁判日期】    951206
【裁判案由】    傷害
【裁判全文】
臺灣高雄地方法院刑事判決            95年度簡上字第1109號
上  訴  人  臺灣高雄地方法院檢察署檢察官
被      告  丙○○
上列上訴人因被告傷害案件，不服本院高雄簡易庭民國95年7 月
31日95年度簡字第4579號所為第一審簡易判決（聲請簡易判決處
刑案號：台灣高雄地方法院檢察署95年度偵字第638 號），提起
上訴，本院管轄之第二審合議庭裁定改依簡式審判程序審理，判
決如下：
    主  文
上訴駁回。
    事實及理由
一、按本件被告丙○○所犯係死刑、無期徒刑、最輕本刑為3年
    以上有期徒刑以外之罪，其於準備程序就被訴事實為有罪之
    陳述，經本院告知簡式審判程序之旨，並聽取其與檢察官之
    意見後，本院認無不得或不宜改依簡式審判程序進行之情事
    ，依刑事訴訟法第273 條之1 第1 項規定，裁定進行簡式審
    判程序，合先敘明。
二、本案經審理結果，認第一審簡易判決之認事、用法及量刑均
    無不當，應予維持，除：犯罪事實欄第一段第3 行關於「於
    民國94年11月27日16時10分許」之記載，應補充為「於民國
    94年11月27日16時10分許，在上揭中山大學E 棟翠亨餐廳內
    ，」外，其餘均引用如附件之第一審簡易判決書（含聲請簡
    易判決處刑書）記載之事實、證據及理由。
三、上訴人雖循告訴人乙○○之請求提起本件上訴，其理由以被
    告尚未與告訴人達成和解，原審僅量處被告拘役10日，量刑
    顯屬過輕等語。惟按法官於有罪判決中，究應如何量處罪刑
    ，為實體法賦予審理法官裁量之刑罰權事項，法官行使此項
    裁量權，自得依據個案情節，參諸刑法第57條所定各款犯罪
    情狀之規定，於該法定刑度範圍內，基於合義務性之裁量，
    量處被告罪刑。量刑之裁量權，乃憲法所保障法官獨立審判
    之核心，法院行使此項裁量權，亦非得以任意或自由為之，
    仍應受一般法律原理原則之拘束，即仍須符合法律授權之目
    的、法律秩序之理念、國民法律感情及一般合法有效之慣例
    等規範，尤其應遵守比例原則及平等原則之意旨，否則即可
    能構成裁量濫用之違法（最高法院86年度台上字第6755號判
    決參照）。亦即量刑輕重係屬事實審法院得依職權自由裁量
    事項，茍已斟酌刑法第57條各款所列情狀而未逾越法定刑度
    ，不得遽指為違法（最高法院72年度台上字第6696號、75
    年度台上字第70 33 號判例可資參照）。是以，如非有裁量
    逾越或裁量濫用之明顯違法情事，自不得擅加指摘其違法或
    不當，即使上級法院對下級法院裁量權之審查，亦應同此標
    準，此不僅在保障法官不受任何制度外之不當干涉，更保障
    法官不受制度內的異質干涉，此方符憲法第80條所宣示獨立
    審判之真義。經查，原審審酌被告前科、素行、本件傷害發
    生之原因、告訴人所受傷害、被告犯後態度等情，量處被告
    拘役10日，如易科罰金，以銀元300 元折算1 日，已詳加審
    認本件被告犯罪之相關情狀並於法定刑度範圍內量刑，尚無
    其他明顯事證可認原審上開量刑有何裁量逾越或裁量濫用之
    明顯違法情事，又被告業於本院審理中與告訴人達成和解，
    有本院95年度雄調字第691 號調解程序筆錄1 紙附卷可憑，
    上訴人以被告未與告訴人和解而求為改判較重之刑，亦無可
    採。綜上，本院認原審認事用法均無違誤，量刑亦屬適當，
    應予維持，是上訴意旨請求撤銷改判，為無理由，應予駁回
    。
據上論斷，依刑事訴訟法第455 條之1 第1 項、第3 項、第373
條、第368 條、第364條、第273 條之1 第1 項，判決如主文。
本案經檢察官甲○○到庭執行職務。
中    華    民    國    95    年    12    月    6     日
                  刑事第十六庭  審判長法  官  黃惠玲
                                      法  官  郭宜芳
                                      法  官  黃苙荌
以上正本證明與原本無異。
本判決不得上訴。
中    華    民    國    95    年    12    月    6     日
                                      書記官  郭育秀
附錄本案論罪科刑法條：
中華民國刑法第277條
傷害人之身體或健康者，處3 年以下有期徒刑、拘役或1 千元以
下罰金。
犯前項之罪因而致人於死者，處無期徒刑或7 年以上有期徒刑；
致重傷者，處3 年以上10年以下有期徒刑。


司法院資訊處製作；財團法人民間司法改革基金會備份。
